【裁判字號】    89,訴,1013
【裁判日期】    890707
【裁判案由】    毒品危害防制條例
【裁判全文】
臺灣高雄地方法院刑事判決                        八十九年度訴字第一一三號
    公  訴  人  臺灣高雄地方法院檢察署檢察官
    被      告  甲○○
右列被告因毒品危害防制條例案件，經檢察官提起公訴（八十九年度毒偵字第三九八
號、八十九年度毒偵字第二一００號、八十九年度毒偵字第二三二五號），本院判決
如左：
    主  文
甲○○連續施用第一級毒品，累犯，處有期徒刑拾月，海洛因壹包（驗後毛重壹點伍
玖公克）沒收銷燬之。又連續施用第二級毒品，累犯，處有期徒刑捌月，安非他命壹
包（毛重貳公克）沒收銷燬之。應執行有期徒刑壹年肆月，海洛因壹包（驗後毛重壹
點伍玖公克）及安非他命壹包（毛重貳公克）均沒收銷燬之。
    事  實
一、甲○○曾因違反麻醉藥品管理條例案件，經判處有期徒刑五月確定，於民國八十
    五年十二月二十三日執行完畢，仍不知悔改，前因施用毒品案件，經送觀察、勒
    戒後，認無繼續施用毒品傾向，由台灣高雄地方法院檢察署檢察官於八十八年十
    月六日以八十八年度毒偵字第一二七六號為不起訴處分確定。嗣於五年內又基於
    概括犯意，自八十九年一月間某日起，至八十九年三月十三日止，連續在高雄縣
    大寮鄉○○路之某處，施用第一級毒品海洛因及第二級毒品安非他命數次，為警
    於八十九年一月六日、一月二十三日、三月十四日分別在高雄市小港區鳳鳴國小
    前、高雄市小港區○○○路四十號前及高雄縣鳳山市○○路旁查獲，並分別扣得
    第一級毒品海洛因一點五九公克（驗後毛重）及第二級毒品安非他命二公克（毛
    重）。經台灣高雄地方法院以八十八年度毒聲字第二二六一號裁定送觀察、勒戒
    後，認有繼續施用毒品之傾向。
二、案經高雄市政府警察局小港分局移送台灣高雄地方法院檢察署檢察官偵查起訴。
    理  由
一、訊據被告甲○○固不否認有在右揭時、地施用第二級毒品安非他命，惟矢口否認
    有施用第一級毒品海洛因之犯行，辯稱：八十九年三月十四日查扣之物是糖，不
    是海洛因云云。惟查，被告於八十九年一月六日、同年一月二十三日為警查獲時
    所採集之尿液，經送高雄市立凱旋醫院以免疫學分析法與ＧＣ／ＭＳ氣相層析質
    譜儀法檢驗結果，前者呈甲基安非他命及嗎啡之陽性反應，後者呈甲基安非他命
    陽性反應，此有該院八十九年一月二十八日高市凱醫檢字第００四五六號、八十
    九年二月二十五日高市凱醫檢字第００四八四號煙毒尿液檢驗成績書二紙在卷可
    稽，且被告於八十九年三月十四日為警查獲時所扣得之海洛因一小包（驗後毛重
    一點五九公克），經法務部調查局以化學呈色法及氣相層析質譜儀分析法檢驗結
    果，確為海洛因成分，亦有該局八十九年四月十九日編號00000000號鑑
    定通知書一份在卷可考，是被告所辯顯為卸責之詞，不足採信。又被告前因施用
    毒品案件，經依台灣高雄地方法院以八十八年度毒聲字第六九四九號裁定送觀察
    、勒戒後，認無繼續施用毒品傾向，由台灣高雄地方法院檢察署檢察官於八十八
    年十月六日以八十八年度毒偵字第一二七六號為不起訴處分確定，有不起訴處分
    書在卷足憑。其於五年內再犯毒品危害防制條例第十條之罪，經本院裁定送台灣
    高雄看守所附設勒戒處所觀察、勒戒後，認有繼續施用毒品傾向，有該所八十九
    年三月二十四日高所坤戒勒字第一三０五號函送之證明書一份附卷可參。本件事
    證明確，被告犯行洵足認定依毒品危害防制條例第二十條第三項規定，應依法論
    科。
二、核被告所為，係犯毒品危害防制條例第十條第一項、第二項之罪。被告持有毒品
    之低度行為，應為施用毒品之高度行為所吸收，不另論罪。其先後數次犯行，時
    間緊接，方法相同，所犯又係構成要件相同之罪名，顯係基於概括犯意為之，應
    依連續犯規定論以一罪，並加重其刑。所犯二罪間，犯意個別、行為互殊，應分
    論併罰。又被告曾因違反麻醉藥品管理條例案件，經判處有期徒刑五月確定，於
    八十五年十二月二十三日執行完畢，有台灣高等法院被告全國前案紀錄表及台灣
    高雄地方法院檢察署刑案資料查註紀錄表各一份可參，其於有期徒刑執行完畢，
    五年內再犯本件有期徒刑以上之罪，為累犯，應依法與前揭連續犯之規定遞加重
    其刑。審酌被告犯罪後態度尚稱良好，且其施用毒品之犯行，性質上乃屬對自我
    身心健康之自戕行為，其行為本身對社會所造成之危害並非直接、巨大，以及其
    犯罪動機、目的、手段及所生危害等一切情事，量處如主文所示之刑。扣案海洛
    因一包（驗後毛重一點五九公克），經檢驗結果確為海洛因，有法務部調查局鑑
    定通知書一紙在卷可參，扣案安非他命一包（毛重二公克），為被告向他人購得
    欲供施用，亦具被告坦認在卷，均屬違禁物，應依毒品危害防制條例第十八條第
    一項沒收銷燬之。
據上論斷，應依刑事訴訟法第二百九十九條第一項前段、毒品危害防制條例第十條第
一項、第二項，第十八條第一項前段，刑法第十一條、第五十六條、第四十七條、第
五十一條第五款判決如主文。
中      華      民      國    八十九    年      七      月      七      日
                                      臺灣高雄地方法院刑事第三庭
                                        審判長法  官  宋  明  中
                                              法  官  古  振  暉
                                              法  官  葉  啟  洲
右正本證明與原本無異。
如不服本判決，應於判決送達後十日內，向本院提出上訴狀。
                                              書記官  盧  雅  婷
中      華      民      國    八十九    年      七      月    十  二    日
附錄本判決之論罪法條：
毒品危害防制條例第十條第一項、第二項
施用第一級毒品者，處六月以上五年以下有期徒刑。
施用第二級毒品者，處三年以下有期徒刑。


司法院資訊處製作；財團法人民間司法改革基金會備份。
